【裁判字號】    89,上易,88
【裁判日期】    890314
【裁判案由】    違反動物用藥品管理法
【裁判全文】
臺灣高等法院刑事判決                  八十九年度上易字第八八號
    上  訴  人
    即  被  告  甲○○○
右上訴人即被告因違反動物用藥品管理法案件，不服臺灣台北地方法院八十八年度易
字第一五五四號，中華民國八十八年十月一日第一審判決 (起訴案號：臺灣桃園地方
法院檢察署八十八年度偵字第二七三一號)提起上訴，本院判決如左：
    主  文
上訴駁回。
    事實及理由
一、本案經本院審理結果，認第一審以上訴人即被告甲○○○係龍大公司、龍仕公司
    之總經理，為公司法上之代表人，其因執行業務違反動物用藥品管理法第十二條
    之規定，未經許可，輸入動物用禁藥並販賣，係犯同法第三十三條第一項、第三
    十五條第一項之罪，所犯二罪間有牽連關係，應從一重依同法第三十三條第一項
    輸入動物用禁藥罪論處。因而判處被告有期徒刑肆月，並諭知易科罰金之折算標
    準以參佰元折算壹日，就扣案之動物用禁藥ENROFLOXACIN小罐參拾陸罐、大罐拾
    罐、大桶參桶並依動物用藥品管理法第四十三條第一項規定予以宣告沒收並銷燬
    之。除其中關於違反動物用藥品管理法第三十三條第一項部分，漏載「第一項」
    字樣，應予更正外，其餘部分認事用法及量刑均無不當，應予維持，並引用第一
    審判決書記載之事實、證據及理由。
二、被告上訴意旨：其所擔任經營負責之該二公司係受國內藥廠及研究機構之邀，自
    國外進口化學式為六－氟－二－甲基－一、二、三、四－四氫－奎林之中間體化
    學品，因化學品名稱過於冗長，於內部進出貨記錄均簡載為ENROFLOXACIN，實際
    上二家公司均未進口該項動物用藥品，被告公司所進口者係不具動物用藥品效能
    之中間體化學品，無須經主管機關核准；而龍仕公司於八十二年十月五日甫進口
    尚未開驗即遭查扣之物品，原來是要向瑞士訂中間體的，但送來後我們發現不是
    ，是瑞士方面送錯了，他們曾發函過來，並經公證等語。
三、 惟查：
（一）右揭事實，業據告發人拜耳公司代理人指述甚詳，且有龍大公司、龍仕公司登
      記事項卡及八十二年十月五日於龍大公司查扣由龍仕公司進口輸入之動物用藥
      品ENROFLOXACIN小罐三十六罐、大罐十罐及大桶裝三桶、龍大、龍仕公司進口
      、訂貨文件及銷售單據影本、保管條可資佐證（有扣押證明筆錄可稽，原本附
      於台灣台北地方法院檢察署八十二年度偵字第二六五八八號卷，並經原審調卷
      提示被告審理在案），又扣案之藥品確係未經許可輸入之動物用藥品，亦有行
      政院農業委員會八十三年十一月二十一日八三農牧字第三一五六七五八Ａ號函
      原函附於原審八十三年易字第一七一三號卷第一百九十九頁）、八十六年三月
      十五日八六農牧字第八六一０九九八七Ａ號函附卷可憑。
（二）次查，依據被告於本院所提出之中間體型錄影本一份，化學式６－ＦＬＵＯＲ
      Ｏ－２－ＭＥＴＨＹＬ－１，２，３，４－ＴＥＴＲＡＨＹＤＲＯ  ＱＵＩＮ
      ＯＬＩＮＥ之簡寫應為FLUMEQUINE，再比對被告於偵查中於八十八年三月六日
      提出之答辯狀證三證物，行政院農委會發給龍大公司之輸入動物用藥品許可證
      所示FLUMEQUINE之中譯文為「福魯美昆」；而於八十二年十月五日在台北市○
      ○○路一之一號被告公司內查扣之龍大、龍仕公司之訂貨紀錄所示，龍大公司
      於八十年十二月二十三日、八十一年六月九日、六月十九日、八十一年四月十
      四日、八十一年九月二日，龍仕公司於八十一年九月三十日、八十一年十一月
      二十四日、八十二年五月十二日、八十二年九月十四日、九月十日，買入品名
      列為ENROFLOXACIN之物，數量從五十公斤至三百公斤不等，單價從每公斤三百
      五十五元至五百四十元不等；而於同份訂貨紀錄上則另列有龍大公司於八十一
      年十月二日、八十二年九月十六日、二月十二日、四月二十九日、七月二十三
      日、九月十日另有買入品名為FLUMEQUINE之進貨，單價從每公斤五十五元至九
      十元不等，兩者之單價相差甚多，依被告公司訂貨紀錄之記載，被告龍大、龍
      仕公司係同時分別輸入動物用禁藥ENROFLOXACIN及被告所稱之中間體化學品FL
      UMEQUINE，否則何須兩種物品分別列明？復依據附於台灣台北地方法院檢察署
      八十二年度偵字第二六五八八號卷第三十頁、第三十六頁、第三十八頁、第四
      十頁、第四十一頁之訂貨單據（訂單編號ｆａｒ－９２０１０、ｓｒ－３０１
      、ｆａｒ－９２００９、ｆａｒ－３０７、３０５），其上所列每公斤之價格
      從三百五十五元至五百四十元不等，其上雖註明化學式為６－ＦＬＵＯＲＯ－
      ２－ＭＥＴＨＹＬ－１，２，３，４－ＴＥＴＲＡＨＹＤＲＯ  ＱＵＩＮＯＬ
      ＩＮＥ，惟比對其公司訂貨紀錄之單價可知，被告所經營之二公司確係輸入動
      物用禁藥ENROFLOXACIN無訛，被告甲○○○辯稱於訂貨單據上將進口之中間體
      化學品６－ＦＬＵＯＲＯ－２－ＭＥＴＨＹＬ－１，２，３，４－ＴＥＴＲＡ
      ＨＹＤＲＯ  ＱＵＩＮＯＬＩＮＥ簡寫為ENROFLOXACIN即不足採信。
（三）再查，於八十二年十月五日在龍大公司所在地台北市中山區○○○路一之一號
      五樓Ｂ室查扣由龍仕公司下訂單輸入之動物用禁藥ENROFLOXACIN小罐三十六罐
      、大罐十罐、大桶三桶，其檢體送鑑定結果，其所含之成分及含量為ENROFLOX
      ACIN９．６％，應屬藥品製劑而非化學原料中間體，此有行政院農業委員會八
      十三年十一月二十一日八三農牧字第三一五六七五八Ａ號函可稽，依其查扣之
      數量，顯非供一般研究所用；況被告甲○○○於原審八十五年易字第四三八○
      號案件審理時自承：龍大公司自八十年十二月二十三日起，龍仕公司自八十一
      年九月份起進口訂單及報單上所示之藥品，至八十二年十月五日為警查獲日前
      ，上述進口之藥品均已售出等語（見原審八十五年易字第四三八○號卷八十六
      年五月二十三日審判筆錄），被告甲○○○有販賣之行為亦堪認定。
（四）末查，ENROFLOXACIN列屬動物用藥品管理法管理範圍，其進口需依動物用藥品
      管理法第十二條規定辦理檢驗登記取得輸入動物用藥品許可證後，始得輸入，
      有行政院農業委員會八十六年三月十五日八六農牧字第八六一０九九八七Ａ號
      函可稽（原函附於原審八十五年易字第四三八○號卷第一百五十頁），被告甲
      ○○○迄未提出龍大、龍仕公司於進口輸入期間經主管機關核准發給製造或輸
      入動物用藥品許可證。綜上所述，被告甲○○○於任龍大公司、龍仕公司之總
      經理執行業務，連續違法輸入動物用禁藥並販賣之事證明確，犯行堪以認定，
      應予依法論科。被告仍執陳詞上訴否認犯罪，為無理由，應予駁回。
四、據上論斷，應依刑事訴訟法第三百七十三條、第三百六十八條，判決如主文。
本案經檢察官謝英民到庭執行職務。
中     華     民     國    八十九   年      三        月      十四      日
                            臺灣高等法院刑事第九庭
                                審判長法  官  李  文  成
                                      法  官  官  有  明
                                      法  官  周  盈  文
右正本證明與原本無異。
不得上訴。
                                      書記官  余  姿  慧
中     華     民     國    八十九   年      三        月      十六      日
附錄：本案論罪科刑法條全文
動物用藥品管理法第三十三條
製造或輸入動物用偽藥或禁藥者，處三年以下有期徒刑，得併科一萬元以下罰金。
前項之未遂犯罰之。
動物用藥品管理法第三十五條
明知為動物用偽藥或禁藥而販賣、運送、寄藏、牙保、轉讓或意圖販賣而陳列或貯藏
者，處二年以下有期徒刑，得併科一萬元以下罰金。
因過失犯前項之罪者，處拘役或科五千元以下罰金。
動物用藥品管理法第四十二條
法人之代表人、法人或自然人之代理人、受雇人或其他從業人員，因執行業務，犯第
三十三條第三十八條之罪者，除依各該條規定處罰其行為人外，對該法人或自然人亦
科以各該條之罰金刑。


司法院資訊處製作；財團法人民間司法改革基金會備份。
